臺灣高雄地方法院民事判決
111年度雄小字第2507號
原      告  竇金城  



被      告  陳鳳瑜  

訴訟代理人  黃克傑  
上列當事人間不當得利事件，本院於111年10月19日言詞辯論終
結，判決如下：
    主  文
被告應給付原告新臺幣壹萬元。
訴訟費用新臺幣壹仟元由被告負擔。　　
本判決得假執行。
　　理由要領
一、被告可預見一般取得他人金融帳戶常與財產犯罪有密切關聯
    ，亦知悉詐欺之人經常利用他人存款帳戶、提款卡、網路銀
    行功能及密碼作為收受、提領犯罪所得並便利隱匿犯罪所得
    去向之用，以逃避國家追訴、處罰，仍不違背其本意，竟基
    於幫助詐欺取財及隱匿犯罪所得去向之不確定故意，於民國
    110年8月5日某時，在臺北市某飯店，將其申辦國泰世華銀
    行帳號0000-0000-0000號帳戶(下稱國泰帳戶)提款卡、提款
    卡密碼及網路銀行帳號及密碼交予真實姓名、年籍不詳之人
    使用，嗣「詐欺犯罪集團成員取得系爭帳戶後，意圖為自己
    不法之所有，基於詐欺取財之犯意聯絡，以臉書、通訊軟體
    line暱稱「涼涼」、「亞泰惠普客服」與原告聯繫，並稱：
    可以操作匯率平台云云，致原告陷於錯誤，於110年8月10日
    19時25分許匯款新臺幣（下同）1萬元至被告上開之國泰帳
    戶，旋即遭提領一空，以此方法隱匿犯罪所得之去向。被告
    前揭行為，業經本院刑事庭以111年度金簡字第98號判決被
    告幫助犯洗錢防制法第14條第1項之一般洗錢罪，處有期徒
    刑3月，併科罰金5萬元，罰金如易服勞役，以1,000元折算1
    日，此有該案刑事判決書可證，依上開調查證據之結果，堪
    信原告之主張為真實。
二、因故意或過失，不法侵害他人之權利者，負損害賠償責任；
    數人共同不法侵害他人之權利者，連帶負損害賠償責任；造
    意人及幫助人，視為共同行為人，民法第184條第1項前段、
    第185條第1項前段、第2項分別定有明文。又連帶債務之債
    權人，得對於債務人中之一人或數人或其全體，同時或先後
    請求全部或一部之給付，民法第273條第1項亦有明定。被告
    將系爭帳戶交付予他人，係提供犯罪工具幫助不詳詐騙犯罪
    者提領原告遭詐騙之款項，視為共同行為人，依前開規定，
    自應與不詳詐騙犯罪者就原告所受損害負連帶賠償責任。原
    告受詐騙而匯款10,000元至被告國泰帳戶，有國泰世華銀行
    客戶交易明細表在卷為憑。是原告本於侵權行為之法律關係
    ，請求被告賠償10,000元，為有理由，應予准許。
三、原告主張侵權行為與不當得利為選擇合併，本院既依侵權行
    為判決原告勝訴，就不當得利部分即毋庸再予審酌。本件係
    依民事訴訟法第427條訴訟適用簡易程序所為被告敗訴之判
    決，爰依同法第389條第1項第3款規定，應依職權宣告假執
    行。
四、本件事證已臻明確，兩造其餘攻擊防禦方法及所提證據，經
    核與判決結果不生影響，爰不逐一論述，併此敘明。
五、訴訟費用負擔之依據：民事訴訟法第78條。　　
中　　華　　民　　國　　111 　年　　10　　月　　31　　日
                    高雄簡易庭  法  官  張茹棻
以上正本係照原本作成。
民事訴訟法第436條之24第2項：對於本判決之上訴，非以違背法
令為理由，不得為之。
如對本判決上訴，須於判決送達後20日內向本院提出上訴狀，並
須表明原判決所違背之法令及其具體內容與依訴訟資料可認為原
判決有違背法令之具體事實之上訴理由。（均須按他造當事人之
人數附繕本）。
中　　華　　民　　國　　111 　年　　10　　月　　31　　日
                                書記官  黃振祐